# Session 1
### tidyverse initialisieren 
```{r}
library(tidyverse)
```

## Datebreinigen

### neuer Container fuer BX_Books
### nach Nutzen sortiert 
```{r}
books <- BX_Books %>%
  select(ISBN,`Book-Title`,`Book-Author`,Publisher)
```

```{r}
ratings <- BX_Book_Ratings %>%
  select(`Book-Rating`,ISBN)
```

### Zusammenfassen von ratings und books, Auswahl nach Nutzen, Gruppieren der ISBN, Durchschnittsbewertungen zusammenfassen,
```{r}
BestRatings <- merge(ratings,books) %>%
  select(ISBN,`Book-Rating`) %>%
  group_by(ISBN)%>%
  summarise(Durchschnittsbewertungen = mean(`Book-Rating`), Anzahl_Bewertungen = n())%>%
  arrange(desc(Durchschnittsbewertungen))
```

# Besten Autor 
### Zusammanfassung ratings/books, Selektion von Nützlichen 

```{r}
Bestautor <- merge(ratings,books)%>%
  select(`Book-Author`,`Book-Rating`)
  
```
### Priorisierung und Durchschnittsbewertung zusammenfassung

```{r}
Bestautor%>%
  group_by(`Book-Author`)%>%
  summarise(Durchschnittsbewertungen = mean(`Book-Rating`), Anzahl_Bewertungen = n())%>%
  arrange(desc(Anzahl_Bewertungen))
```
 
# Beste Verlage
### Zusammenfassung von books/BestRatings, Selektion von Nützlichen, Priorisierung Publisher, Zusammenrechnung Durchschnittsbewertung
 
```{r}
Bestpublisher <- merge(books,BestRatings)%>%
  select(Publisher,Durchschnittsbewertungen,Anzahl_Bewertungen)%>%
  group_by(Publisher)%>%
  summarise(Durchschnittsbewertungen = mean(Durchschnittsbewertungen), Anzahl_Bewertungen = n())%>%
  arrange(desc(Durchschnittsbewertungen))
  
```